# 财务报告：通过投资设立或等方式取得的子公司的填列问题

提问人：wcber 时间：2014-08-02 11:18:52
A直接投资 800 万新设成立B，持股80%（其他股东 200 万），B直接投资 700 万新设成立C，持股70%（其他股东 300 万），（假设本期无其他事项）则合并报表中的少数权为 500 万元。 在填列财务报告第四项企业合并及财务报表中的“通过投资设立或投资等方式取得的子公司”时，请问以下问题： 1 、是否需要填列孙公司－C公司（我看了一下上市公司的公告，部分企业填列子公司，但也有部分填列至孙公司）？ 2 、如果需要填列C公司，请问B与C的少数股权如何计算？因为C公司的少数股权若站在A的来场来看，最终持股比例为56%，则少数股权为 440 万，这时B公司存在一个合并报表概念，若直接取B合并报表中的少数股权则＝归属于母公司的资产1000*0.2+少数股权 300 ＝ 500 万,这时就出现了此处的少数股权（B+C＝ 940 ）不等于合并报表中的少数股权 500 。 当然要想保持平衡，分割的方法很多，可是个人感觉若是存在多重级次公司结构，将全部公司（即孙公司及以下级次）进行填列的方法很麻烦，而且也没有多少意义，个人倾向于只填列子公司，若子公司存在下级公司，应按子公司的合并报表口径填列。 请各位老师指正

回答人：chenyiwei
1 、对孙公司的处理问题，根据不同合并主体的情况不同，可有不同的处理方法。例如有些大的集团下面各级孙公司级次多、数量大，而相对规模较小，此时可以一般只披露到子公司（二级）或孙公司（三级），当然对级次较低但规模和对合并主体影响较大的较低层次孙公司也可以单独披露。对于此类架构复杂的合并主体，可在表内增设“级次”栏予以说明，或者同时提供投资结构图等。如果没有披露全部子公司和孙公司的，应在附注中对这一情况予以明确提示。 2 、对于子公司向孙公司的投资，需注意子公司对孙公司的投资成本部分是不会形成少数股权的，所以你说的“C公司的少数股权若站在A的来场来看，最终持股比例为56%，则少数股权为 440万”是不恰当的。合并报表中的少数股权如你所述应为 500 万（等于少数股东对子公司的直接出资额）。

提问人：wcber 时间：2014-08-04 09:00:34
如果B、C均须填列的情况下，按下列方法进行分割是否更为合理： 1 、对于C的少数股权按其个休报表X（ 1 －70%）； 2 、对于B的少数股权按其合并报表中归属于母公司部分净资产X（ 1 －80%）

回答人：chenyiwei
应可以。即基于少数股东对各子公司的直接持股比例计算少数股权份额。